【裁判字號】    98,訴,1598
【裁判日期】    980527
【裁判案由】    毒品危害防制條例
【裁判全文】
台灣台中地方法院刑事判決          98年度訴字第1598號
公  訴  人  臺灣臺中地方法院檢察署檢察官
被      告  甲○○
                    國民
                      （西區戶政事務所）
上列被告因違反毒品危害防制條例案件，經檢察官提起公訴（98
年度毒偵字第1443號），經本院合議庭裁定，由受命法官依法獨
任進行簡式審判程序判決如下：
    主  文
甲○○施用第一級毒品，累犯，處有期徒刑玖月；又施用第二級
毒品，累犯，處有期徒刑伍月；應執行有期徒刑壹年。
    事  實
一、甲○○素行不佳，前曾犯詐欺、竊盜、違反毒品危害防制條
    例等罪，甲○○前因詐欺案件，經本院以95年度中簡字第33
    82號判處有期徒刑3月確定，並於96年1月31日易科罰金執行
    完畢。另因施用毒品案件，經送觀察、勒戒後，認無繼續施
    用毒品傾向，於96年10月23日釋放，並由臺灣臺中地方法院
    檢察署檢察官於96年10月25日以96年度毒偵字第4713號為不
    起訴處分確定。詎其猶不知悔改，於前開觀察勒戒執行完畢
    釋放後，5年內復分別基於施用第一、二級毒品之犯意，於
    98年2月22日上午11時許，在其位於臺中市○區○○路145號
    3樓之2住處，以注射針筒注射血管方式施用第一級毒品海洛
    因1次。復於同日上午11時10分許在前開處所以將第二級毒
    品安非他命放在玻璃瓶內，其下以火燒烤，並吸食其產生煙
    霧之方式施用第二級毒品甲基安非他命1次。嗣於98年2月26
    日，經警採尿送驗結果，其尿液呈嗎啡、安非他命及甲基安
    非他命陽性反應，因而查獲。
二、案經臺中縣警察局太平分局報請臺灣台中地方法院檢察署檢
    察官偵查起訴。
    理  由
一、按除被告所犯為死刑、無期徒刑、最輕本刑為三年以上有期
    徒刑之罪或高等法院管轄第一審案件者外，於前條第一項程
    序進行中，被告先就被訴事實為有罪之陳述時，審判長得告
    知被告簡式審判程序之旨，並聽取當事人、代理人、辯護人
    及輔佐人之意見後，裁定進行簡式審判程序，刑事訴訟法第
    二百七十三條之一第一項定有明文。本件被告所犯係死刑、
    無期徒刑、最輕本刑為三年以上有期徒刑以外之罪，其於準
    備程序中就被訴事實為有罪之陳述，且經審判長告知被告簡
    式審判程序之旨，並聽取公訴人及被告之意見後，本院合議
    庭認為適宜而裁定由受命法官獨任進行簡式審判程序，合先
    敘明。
二、現行刑事訴訟法為保障被告之反對詰問權，排除具有虛偽危
    險性之傳聞證據，以求實體真實之發現，於該法第一百五十
    九條第一項明定被告以外之人於審判外之言詞或書面陳述，
    除法律有規定者外，不得作為證據。是被告以外之人於審判
    外之陳述，除有同條第二項之除外情形，或符合同法第一百
    五十九條之一至第一百五十九條之五，或其他法律有特別規
    定得為證據之情形者外，自不採為論罪之依據。簡式審判程
    序，貴在審判程序之簡省便捷，檢察官指出之證據方法，只
    要被告及辯護人無異議，即可使用，縱或是被告以外之人在
    審判外之陳述，亦得作為證據，是刑事訴訟法第一百五十九
    條第二項規定；「法院以簡式審判程序，不適用之」；第二
    百七十三條之二規定：「簡式審判程序之證據調查，不受第
    一百五十九條第一項…規定之限制」，是於簡式審判程序，
    有關傳聞證據之證據能力限制規定自無適用之餘地，合先敘
    明。
三、上揭事實，業據被告甲○○於本院審理時，坦承不諱，而被
    告為警查獲，經警採其尿液送請私立中山醫學大學附設醫院
    藥物濫用檢測中心檢驗結果，檢出甲基安非他命及嗎啡均呈
    陽性反應，此有該檢測中心98年3月13日第951547號尿液篩
    檢檢驗報告一份在卷可憑，此外，復有前揭臺灣台中地方法
    院檢察署不起訴處分書及被告之刑案資料查註紀錄表、臺灣
    高等法院被告全國前案紀錄表各一紙附卷可稽，足認被告自
    白，核與事實相符，堪予採信，事證至臻明確，被告甲○○
    違反毒品危害防制條例犯行均洵堪認定。
四、按海洛因、安非他命分別係毒品危害防制條例第二條第二項
    第一款、第二款所定之第一級毒品、第二級毒品，不得非法
    施用，是核被告甲○○所為，係犯毒品危害防制條例第十條
    第一項、第二項之施用第一級毒品罪及施用第二級毒品罪。
    被告施用第一、二級毒品前後持有第一、二級毒品之低度行
    為，應分別為其施用第一、二級毒品之高度行為所吸收，均
    不另論罪。被告所犯施用第一級毒品、施用第二級毒品罪二
    罪之間，犯意各別，行為互殊，應予分論併罰。查被告甲○
    ○前曾因詐欺案件，經本院以95年度中簡字第33 82號判處
    有期徒刑3月確定，並於96年1月31日易科罰金執行完畢，此
    有臺灣台中地方法院檢察署刑案資料查註紀錄表一份在卷可
    按，其於五年之內故意再犯有期徒刑以上之本罪，係屬累犯
    ，均應依刑法第47條第1項之規定，加重其等之刑。爰審酌
    被告甲○○犯罪之動機、目的、手段、品行不佳，詳如前述
    ，此有台灣台中地方法院檢察署刑案資料查註紀錄表一份在
    卷可按，被告曾有施用毒品不良素行，經執行完畢後，仍不
    知警惕，再次施用毒品，經檢察官依初次勒戒、觀察後無繼
    續施用傾向為不起訴處分確定後，仍不知悔改警惕，猶繼續
    施用毒品不輟，情節非輕，有失政府制定毒品危害防制條例
    之立法美意，本不宜寬貸，惟此乃自戕且容易成癮之行為，
    從另一角度觀察，應視同病人看待，及犯後已坦承犯行，態
    度良好等一切情狀，分別量處如主文所示之刑，並定其應執
    行刑，以資懲儆。
據上論斷，應依刑事訴訟法第二百九十九條第一項前段、第二百
七十三條之一第一項，毒品危害防制條例第十條第一項、第二項
，刑法第十一條前段、第五十一條第五款、第四十七條第一項，
判決如主文。
中    華    民    國    98    年    5     月    27    日
                  刑事第四庭    法  官  洪俊誠
以上正本證明與原本無異。
如不服本判決，應於判決收受送達後10日內向本院提出上訴狀，
上訴於臺灣高等法院臺中分院（並應敘述具體上訴理由及檢附繕
本）。上訴書狀如未敘述上訴理由，應於上訴期間屆滿後20日內
補提上訴理由書於本院（均須按他造當事人之人數附具繕本）「
切勿逕送上級法院」。
                                書記官  蕭榮峰
中    華    民    國    98    年    5     月    27    日
附錄論罪科刑實體法條文：
毒品危害防制條例第十條：
施用第一級毒品者，處六月以上五年以下有期徒刑。
施用第二級毒品者，處三年以下有期徒刑。


司法院資訊處製作；財團法人民間司法改革基金會備份。
